臺灣高等法院刑事裁定
110年度抗字第1327號
抗  告  人  
即  受刑人  袁有德



上列抗告人因聲請定其應執行刑案件，不服臺灣桃園地方法院中
華民國110年7月28日裁定（110年度聲字第2135號），提起抗告
，本院裁定如下：
    主  文
抗告駁回。                                             
    理  由
一、原裁定意旨略以：抗告人即受刑人袁有德因犯詐欺等案件，
    先後經法院判處如附表所示之刑，分別確定在案。茲檢察官
    聲請定其應執行之刑，審核認聲請為正當，爰依刑事訴訟法
    第477條第1項，刑法第53條、第51條第5款及第50條第2項規
    定，定其應執行有期徒刑二年八月等語。
二、抗告意旨略以：受刑人所犯數罪刑，累加後為二年九月，經
    臺灣桃園地方法院裁定應執行有期徒刑二年八月，依刑法第
    51條第5款之規定，及法院秩序之理念，定應執行刑有外部
    與內部之拘束，法院於數罪併罰時，除不得踰越法律規定外
    ，尚重教化功能，而非僅在實現應報定義之觀念。本件抗告
    人僅獲得一個月酌減刑期，實有不符公平原則、比例原則之
    疑義，亦未能使受刑人折服。又數罪併罰、定應執行刑，實
    為最終自濟之機，錙銖必較在所難免，原裁定就定刑結果及
    數罪併罰之立法精神而言，受刑人之權益難認無影響，狀請
    庭上秉持刑罰公平原則，給予受刑人從新從輕之機會，以符
    合公平正義及比例原則之裁定等語。
三、按數罪併罰之定應執行之刑，係出於刑罰經濟與責罰相當之
    考量，並非予以犯罪行為人或受刑人不當之利益，為一種特
    別的量刑過程。相較於刑法第57條所定科刑時應審酌之事項
    係對一般犯罪行為之裁量，定應執行刑之宣告，乃對犯罪行
    為人本身及所犯各罪之總檢視，除應考量行為人所犯數罪反
    應出之人格特性，並應權衡審酌行為人之責任與整體刑法目
    的及相關刑事政策，在量刑權之法律拘束性原則下，依刑法
    第51條第5款之規定，採限制加重原則，以宣告各刑中之最
    長期為下限，各刑合併之刑期為上限，但最長不得逾三十年
    ，資為量刑自由裁量權之外部界限，並應受法秩序理念規範
    之比例原則、平等原則、責罰相當原則、重複評價禁止原則
    等自由裁量權之內部抽象價值要求界限之支配，使以輕重得
    宜，罰當其責，俾符合法律授與裁量權之目的，以區別數罪
    併罰與單純數罪之不同，兼顧刑罰衡平原則（最高法院100
    年度台上字第21號判決意旨參照）。是於個案之裁量判斷，
    除非有全然喪失權衡意義或其裁量行使顯然有違比例、平等
    諸原則之裁量權濫用之情形，否則即應尊重法官本於依法獨
    立審判之授權所為之量刑裁奪。
四、經查，受刑人所犯如附表所示各罪，分別經臺灣臺中地方法
    院、臺灣桃園地方法院、臺灣苗栗地方法院判處如原裁定附
    表所示之刑，均經分別確定，有各判決書及本院被告前案紀
    錄表等件在卷可憑。其中如原裁定附表編號４所示為得易科
    罰金之罪，如附表編號１、２、３所示為不得易科罰金之罪，
    屬刑法第50條但書第1款規定之情形。茲檢察官依受刑人請
    求向臺灣桃園地方法院聲請定其應執行之刑，原審審核後，
    認受刑人所犯如原裁定附表編號１至４所示各罪，犯罪時間均
    合於數罪併罰之要件，並合於刑法第50條第2項之規定，自
    應依刑法第53條規定定其應執行刑，因而就如原裁定附表編
    號１至４所示各罪，定其應執行刑為有期徒刑二年八月，其所
    定應執行刑係各宣告刑中之刑期最長（有期徒刑十月）以上
    ，各刑合併之有期徒刑三年四月以下之範圍內（即所謂外部
    性界限），且因附表編號１至２曾定應執行有期徒刑一年十月
    、編號４曾定應執行有期徒刑四月，原審法院所定應執行刑
    二年八月，亦於前揭應執行刑與原裁定附表編號３所示之刑
    合計刑期即有期徒刑二年九月（即所謂內部性界限）內，經
    核並未逾越刑法第51條第5款之界限，且符合量刑裁量之外
    部性界限及內部性界限，亦無明顯過重而違背比例原則之情
    形，自屬適法，亦難認於法有何違誤或不當之處。受刑人仍
    執前詞提起抗告，請求另為合理公平之裁定云云，為無理由
    ，應予駁回。
據上論斷，應依刑事訴訟法第412 條，裁定如主文。
中　　華　　民　　國　　110 　年　　8 　　月　　30　　日
                  刑事第二庭    審判長法　官  遲中慧
                                      法　官  李世華
                                      法　官  楊志雄
以上正本證明與原本無異。
如不服本裁定，應於收受送達後五日內向本院提出再抗告狀。
                                      書記官  林昱廷
中　　華　　民　　國　　110 　年　　8 　　月　　31　　日